【裁判字號】    97,聲,1098
【裁判日期】    971125
【裁判案由】    返還提存物
【裁判全文】
臺灣桃園地方法院民事裁定              97年度聲字第1098號
聲  請  人  甲○○
相  對  人  陽信商業銀行股份有限公司
法定代理人  乙○○
上列聲請人聲請返還提存物事件，本院裁定如下：
    主  文
本院六十九年度存字第七六四號提存事件聲請人所提存之提存物
新台幣貳佰伍拾萬元，其中就利息部分新台幣玖萬肆仟壹佰壹拾
伍元准予返還。
聲請程序費用由相對人負擔。
    理  由
一、按訴訟終結後，供擔保人證明已定20日以上之期間，催告受
    擔保利益人行使權利而未行使者，法院應依供擔保人之聲請
    ，以裁定命返還其提存物或保證書；第104 條之規定，於其
    他依法令供訴訟上之擔保者準用之，民事訴訟法第104 條第
    1 項第3 款、第106 條分別定有明文。
二、本件聲請意旨略以：聲請人與相對人（原假扣押債權人為屏
    東縣屏東市第二信用合作社，嗣由相對人概括承受）因負欠
    保證債務假扣押事件，聲請人前曾遵鈞院69年度全字第397
    號民事假扣押裁定，提供新台幣（下同）250 萬元為反擔保
    金，並以鈞院69年度存字第764 號提存事件提存後，免為或
    撤銷假扣押在案。茲因前述250 萬元反擔保金，業經債權人
    屏東市第二信用合作社扣押收取，尚餘利息94,115元，嗣聲
    請人並以郵局存證信函催告相對人於文到21日內行使權利，
    相對人迄未行使權利，爰依法聲請准予返還前開提存物等語
    ，並提出本院96年度聲字第1525號民事裁定影本、台北157
    支郵局第134 號存證信函暨其收件回執、相對人公司變更登
    記表各1件為證。
三、聲請人主張之事實，除有其提出之上開證據附卷可稽外，並
    經本院依職權調取提存卷宗核閱屬實。又聲請人確於訴訟終
    結後，於民國97年6 月9 日以台北157 支郵局第134 號存證
    信函通知相對人於收受通知後21日內行使權利，此通知業已
    合法送達於相對人（本件受擔保利益人即相對人陽信商業銀
    行股份有限公司其總行係設於台北市○○區○○路255 號，
    聲請人存證信函所寄送之地址雖誤載為台北市○○區○○路
    225 號，然存證信函回執上有陽信商業銀行收發專用章，顯
    見該存證信函已於97年6 月10日合法送達相對人），有上開
    存證信函暨收件回執、相對人公司變更登記表各1 件附卷可
    按。而相對人逾上開受催告期間迄今並未行使權利之事實，
    亦經本院依職權查詢無訛，有本院民事紀錄科查詢表2 紙、
    台灣士林地方法院97年8 月19日士院木民科字第0970330090
    號函1 紙在卷足憑。再本院經函相對人對本件聲請事件於函
    到5 日內陳報意見，此函於97年7 月30日送達於相對人，有
    送達證書1 紙在卷可稽，而相對人迄今未向本院陳報意見，
    足認聲請人上開主張堪信為真實。揆諸上揭法律規定及說明
    ，聲請人本件聲請於法尚無不合，應予准許。
四、依民事訴訟法第95條、第78條，裁定如主文。
中    華    民    國    97    年    11    月    25    日
                  民事第二庭    法  官  王耀興
如不服本裁定應於送達後10日內向本院提出抗告狀，並繳納抗告
費新臺幣1,000元。
中    華    民    國    97    年    11    月    25    日
以上係按照原本作成。
                                書記官  李宛儒


司法院資訊處製作；財團法人民間司法改革基金會備份。
